nb: Type ankerspilfeste: Under dekk; Integrert baugRulle; Dekkmontert; Gjennom dekk; Annet
it: Tipo di montaggio del verricello: Sottocoperta; Integrato nel musone di prua; Montaggio su coperta; Passa coperta; Altro
ja: ウインドラス取り付けタイプ: デッキ下; バウローラー一体型; デッキマウント; スルーデッキ; その他
hu: Horgonycsörlő rögzítési típusa: Fedélzet alatti; Orrgörgőbe integrált; Fedélzetre szerelt; Átmenő (fedélzeten átvezetett); Egyéb
ko: 윈들러스 장착 유형: 데크 하단; 선수 롤러 통합형; 데크 장착형; 데크 관통형; 기타
de: Montageart der Ankerwinde: Unter Deck; Integriert in Bugrolle; An Deck montiert; Durch das Deck; Sonstige
zh-CN: 绞盘安装类型: 甲板下方; 船首滚轮集成; 甲板安装; 贯穿甲板; 其他
lt-LT: Gervės tvirtinimo tipas: Po deniu; Integruotas inkaravimo ratukas; Montuojamas ant denio; Per denį; Kita
pl: Typ montażu windy kotwicznej: Pod pokładem; Zintegrowana z rolką dziobową; Montaż na pokładzie; Przez pokład; Inny
el: Τύπος βάσης βαρούλκου: Κάτω από το κατάστρωμα; Ενσωματωμένο σε ράουλο πλώρης; Στο κατάστρωμα; Διαμπερές καταστρώματος; Άλλο
fr: Type de montage du guindeau: Sous le pont; Intégré au davier; Monté sur le pont; Traversant le pont; Autre
zh-TW: 起錨機安裝類型: 甲板下; 整合船首滾輪; 安裝於甲板; 穿透甲板; 其他
ru: Тип крепления лебедки: Подпалубное; Встроенное в носовой роульс; Палубное; Сквозное палубное; Другое
sk-SK: Typ upevnenia navijaka: Podpalubné; Integrované do provovej kladky; Montované na palubu; Cez palubu; Iné
en: Windlass mount type: Below-deck; Bow roller integrated; Deck-mounted; Through-deck; Other
tr: Irgat montaj tipi: Güverte altı; Entegre baş makarası; Güverteye monteli; Güverteden geçmeli; Diğer
hr-HR: Vrsta montaže vitla: Ispod palube; Integrirani pramčani valjak; Montirano na palubu; Kroz palubu; Ostalo
pt-PT: Tipo de montagem do molinete: Abaixo do convés; Roldana de proa integrada; Montagem no convés; Através do convés; Outro
nl: Ankerlier type bevestiging: Onderdeks; Geïntegreerd in boegrol; Dekmontage; Dekdoorvoer; Overige
ro-RO: Tipul de montare al vinciului de ancoră: Sub punte; Rolă de provă integrată; Montat pe punte; Prin punte; Altele
fi: Vinssikiinnityksen tyyppi: Kannen alle asennettava; Keularullaan integroitu; Kanteen asennettava; Kannen läpi asennettava; Muu
vi: Loại giá đỡ tời: Dưới boong; Tích hợp con lăn mũi tàu; Gắn trên boong; Xuyên boong; Khác
sl-SI: Vrsta montaže sidrnega vitla: Pod krovom; Vgrajeno v kotalnico na premcu; Nameščeno na krovu; Skozi palubo; Drugo
sv: Typ av ankarspelsfäste: Under däck; Integrerad bogrulle; Däcksmonterad; Genom däck; Övrigt
da: Monteringstype for ankerspil: Under dæk; Integreret i bovrulle; Dækmonteret; Gennem dæk; Andet
th: แบบติดตั้งกว้าน: ใต้ดาดฟ้าเรือ; ในตัวลูกกลิ้งหัวเรือ; ติดตั้งบนดาดฟ้าเรือ; ทะลุดาดฟ้าเรือ; อื่นๆ
es: Tipo de montaje del cabrestante: Bajo cubierta; Rodillo de proa integrado; Montaje en cubierta; A través de la cubierta; Otro
cs: Typ uchycení vrátku: V podpalubí; Integrováno do příďové rolny; Na palubě; Průchozí palubou; Jiné
pt-BR: Guincho de âncora tipo de montagem: Abaixo do convés; Rolo de proa integrado; Montado no convés; Através do convés; Outro
bg-BG: Тип монтаж на шпила: Под палубата; Вграден в носовия водач; Монтиран на палубата; През палуба; Друго